【裁判字號】    98,訴,237
【裁判日期】    980331
【裁判案由】    毒品危害防制條例
【裁判全文】
臺灣桃園地方法院刑事判決               98年度訴字第237號
公  訴  人  台灣桃園地方法院檢察署檢察官
被      告  丙○○
                    （現另案在台灣桃園監獄執行中）
上列被告因違反毒品危害防制條例案件，經檢察官提起公訴（97
年度偵字第11450 號），本院判決如下
    主  文
丙○○明知為禁藥，而轉讓，累犯，處有期徒刑陸月。其餘被訴
部分無罪。
    事  實
一、丙○○前曾於民國93年間因違反毒品危害防制條例案件，經
    本院以93年度桃簡字第1130號判決判處有期徒刑5 月確定，
    於94年1 月18日入監執行，於94年6 月17日縮刑期滿執行完
    畢（構成累犯）。詎仍不知悔改，明知甲基安非他命業經行
    政院衛生署公告列為禁藥管理，亦為毒品危害防制條例第2
    條第2 項所定之第二級毒品，不得轉讓，於97年5 月2 日中
    午某時，丙○○於其桃園縣八德市○○路842 號住處施用甲
    基安非他命後（丙○○涉犯施用第二級毒品部分，業經本院
    以97年度審訴第1496號判決判處徒刑在案），竟仍基於轉讓
    禁藥之犯意，無償轉讓甲基安非他命（淨重未達10公克）與
    友人甲○○施用1 次。嗣於97年5 月2 日下午4 時許，為警
    在桃園縣龜山鄉○○○路81號巷口查獲，並扣得與本案無關
    如附表所示之物。
二、案經桃園縣政府警察局移送台灣桃園地方法院檢察署檢察官
    偵查起訴。
    理  由
甲、證據能力部分：
一、關於證人甲○○於警詢中之陳述，有證據能力：按現行刑事
    訴訟法採行直接審理原則及言詞審理原則，並保障被告之反
    對詰問權，明定被告以外之人於審判外之言詞或書面陳述，
    除法律有規定者外，原則上不得作為證據。另為兼顧現實需
    要及真實之發現，乃本於例外從嚴之立場，許於具備可信性
    及必要性等特別情況下，例外承認其有證據能力。刑事訴訟
    法第159 條之3 第3 款規定：被告以外之人於審判中，滯留
    國外或所在不明而無法傳喚或傳喚不到者，其於檢察事務官
    、司法警察官或司法警察調查中所為之陳述，經證明具有可
    信之特別情況，且為證明犯罪事實之存否所必要者，得為證
    據（最高法院97年度台上字第1628號判決意旨參照）。查於
    本院審理中，證人甲○○業經另案分別經台灣桃園地方法院
    檢察署以97年乙○玲執丁緝字第37788 號通緝及本院以97年
    桃院永刑達緝字第823 號通緝中，有台灣高等法院被告前案
    紀錄表1 份在卷可稽，堪認證人甲○○所在不明。又證人甲
    ○○於警詢中已分別陳述被告如何轉讓其甲基安非他命情形
    （證人甲○○均誤稱為安非他命），其復於檢察官訊問時證
    稱：伊警詢筆錄所記載均實在等語（見偵查卷第127 頁），
    則證人甲○○上開警詢中所述，堪信確出於其自由意識，復
    查無任何不法取供及其他足以排除其證據能力之事項，查證
    甲○○於上開警詢中所述情節係攸關被告是否確有轉讓甲基
    安非他命犯行，則本院審酌證人甲○○該警詢筆錄作成之「
    外部情況」，及基於發見真實之需求，其所述對本件確具有
    重要關係，為證明被告犯罪事實存否所必要，是證人甲○○
    上開警詢中所述應有證據能力。至犯施用毒品之罪，供出毒
    品來源，因而破獲者，得減輕其刑，毒品危害防制條例第17
    條定有明文。可見施用毒品者之該項供述，乃有利於己之陳
    述，雖非絕無證據能力，但為防範其為損人而利己之不實供
    述，自須有足以確信為真實之補強證據，以擔保其證言之憑
    信性，始得採為判斷之依據。上揭補強證據，當以足資證明
    與犯罪構成要件之事實具有直接關聯性者為宜（最高法院95
    年度台上字第4932號判決意旨參照），是證人甲○○上開陳
    述固係屬犯施用毒品罪者而供出毒品來源，並非無證據能力
    ，然其所述是否可採，係屬證明力之另一問題，一併敘明。
二、證人甲○○於檢察官訊問時之證述，有證據能力：按被告以
    外之人於偵查中向檢察官所為之陳述，除顯有不可信之情況
    者外，得為證據。」刑事訴訟法第159 條之1 第2 項定有明
    文。被告以外之人於偵查中向檢察官所為之陳述，本質上屬
    於傳聞證據，基於保障被告在憲法上之基本訴訟權，除該被
    告以外之人死亡、身心障礙致記憶喪失或無法陳述、滯留國
    外或所在不明而無法傳喚或傳喚不到、或到庭後拒絕陳述等
    情形外，如已經法院傳喚到庭具結而為陳述，並經被告之反
    對詰問，前揭非以證人身分而在檢察官面前未經具結之陳述
    筆錄，除顯有不可信之情況者外，得為證據（最高法院97年
    度台上字第1062號判決意旨參照）。而如所前述，證人甲○
    ○業經台灣桃園地方法院檢察署以97年乙○玲執丁緝字第37
    788 號通緝及本院以97年桃院永刑達緝字第823 號通緝中，
    其所在不明而無法傳喚，是其於檢察官訊問時之證述，自有
    證據能力。
乙、認定事實之理由及依據：
壹、有罪部分：
一、訊據被告丙○○固坦承證人甲○○於97年5 月2 日中午某時
    在桃園縣八德市○○路842 號其住處，有施用甲基安非他命
    之事實，惟矢口否認有何轉讓甲基安非他命犯行，辯稱：伊
    與甲○○是共同施用，且金錢均共同使用，當時是伊在施用
    ，甲○○拿去施用云云。經查：
（一）按安非他命係屬毒品危害防制條例第2 條第2 項第2 款所
      列之第二級毒品，甲基安非他命則屬同條項款附表（即其
      附表二編號89）所載之相類製品，依行政院衛生署管制藥
      品管理局之相關函釋，二者雖多為硫酸鹽或鹽酸鹽，可溶
      於水，為白色、略帶苦味之結晶，但使用劑量及致死劑量
      ，仍屬有別，且目前國內發現者似都為甲基安非他命之鹽
      酸鹽（參見司法院編印之「法官辦理刑事案件參考手冊（
      一）」第282 、292 、293 頁），可見安非他命與甲基安
      非他命，係毒性有差別之第二級毒品（最高法院97年度台
      上字第4536號判決意旨參照）。查本件扣案如附表編號2
      所示之物，經內政部警政署刑事警察局鑑定結果，係檢出
      甲基安非他命成分（而非安非他命）（見偵查卷第113 頁
      ）；另參諸證人甲○○於97年5 月2 日晚間7 時許為警採
      尿送驗結果，安非他命、甲基安非他命均呈陽性反應，有
      台灣檢驗科技股份有限公司濫用藥物檢驗報告1 紙附卷可
      稽（見偵查卷第129 頁）。又查施用安非他命後，其尿液
      不致檢出甲基安非他命陽性反應，而施用甲基安非他命後
      ，其尿液可檢出甲基安非他命和其代謝物安非他命成分；
      目前國內緝獲之白色結晶或粉末狀安非他命毒品，其成分
      多為甲基安非他命，此有行政院衛生署管制藥品管理局93
      年11月2 日管檢字第0930010499號函可按，是證人甲○○
      尿液既經檢驗出甲基安非他命陽性反應，堪認其係施用第
      二級毒品甲基安非他命，而非安非他命。故本案被告及證
      人所指之安非他命及相關筆錄關於安非他命之記載，均係
      甲基安非他命之誤，且公訴意旨所指被告轉讓之第二級毒
      品係屬安非他命，亦屬誤載，先予敘明。
（二）被告於警詢時供稱：伊與甲○○於97年5 月2 日有在伊家
      中（指桃園縣八德市○○路842 號）共同施用毒品，甲○
      ○是施用甲基安非他命，所施用的毒品（指甲基安非他命
      ）係伊的，甲○○不用錢等語（見偵查卷第18頁）；於本
      院準備程序時供稱：伊於97年5 月2 日中午在伊住處（指
      桃園縣八德市○○路842 號）跟甲○○一起吸食甲基安非
      他命，那1 次是伊在施用，甲○○拿去施用等語；且陳明
      ：對甲○○所施用之甲基安非他命係其所有乙節不爭執等
      語（見本院98年度審訴字第153 號卷第26、27頁）；於本
      院審理時再供承：97年5 月2 日中午伊有與甲○○一起施
      用甲基安非他命，是伊在施用，甲○○拿去施用等語（見
      本院98年3 月19日審判筆錄第7 頁）。證人甲○○於檢察
      官訊問時證稱：97年5 月2 日中午，在被告家中（指桃園
      縣八德市○○路842 號）施用甲基安非他命，所施用之甲
      基安非他命是被告的，被告施用完就換伊施用，被告將甲
      基安非他命倒進吸食器內燒，被告施用完之後就給伊施用
      等語（見偵查卷第126 頁）。查被告上開所供與證人甲○
      ○所證情節，彼此互核相符；又如前所述，證人甲○○於
      97 年5月2 日晚間7 時許為警採尿送驗結果，安非他命、
      甲基安非他命均呈陽性反應，有台灣檢驗科技股份有限公
      司濫用藥物檢驗報告1 紙附卷可稽（見偵查卷第129 頁）
      ，是堪認被告於97年5 月2 日中午某時，在其桃園縣八德
      市○○路842 號住處施用甲基安非他命後，確有無償轉讓
      甲基安非他命與證人甲○○施用1 次。
（三）「按所謂轉讓毒品行為，係指非基於營利之意圖，而以原
      價或低於原價，甚或無償，將毒品轉讓給他人之行為，其
      交付、收受之雙方，係立於對向關係者而言（最高法院95
      年度台上字第907 號判決意旨參照），本件被告於本身施
      用甲基安非他命後，即無償將原本身施用之甲基安非他命
      提供證人甲○○施用，即係屬轉讓甲基安非他命之行為。
（四）至被告雖以前詞置辯，惟查：
    1.被告於警詢及本院準備程序時，均已供承證人甲○○所施
      用之甲基安非他命係被告所有，且證人甲○○亦為相同證
      述，已如前述，是被告翻異其詞辯稱：甲○○施用之毒品
      係伊與甲○○共有，伊2 人金錢是共有云云，已非可採。
      況如被告所辯，其與證人甲○○2 人在金錢不分彼此云云
      ，亦不得單憑此節即認所取得之毒品係屬2 人共有，乃屬
      當然之理。
    2.另參諸被告警詢、檢察官訊問及本院審理時迭堅決否認有
      其他轉讓毒品與證人甲○○之犯行，則由被告尚知就其未
      為之犯行為自己辯護之情，更堪認被告上開供承證人甲○
      ○所施用之甲基安非他命係其所有之供述，應屬事實。
    3.綜上，被告上開辯詞，顯係卸責之詞，不足採信。
（五）至被告於本院審理時雖聲請傳喚證人甲○○，惟如前述，
      證人甲○○業經台灣桃園地方法院檢察署以97年乙○玲執
      丁緝字第37788 號通緝及本院以97年桃院永刑達緝字第82
      3 號通緝中，其所在不明而已無法傳喚，而被告復未陳明
      該證人之其他地址以供傳喚，本院自無從傳喚，一併敘明
      。
（六）本件事證明確，被告犯行堪予認定，應依法論科。
三、按甲基安非他命為毒品危害防制條例所規定之第二級毒品，
    且經行政院衛生署於79年10月9 日以衛署藥字第904142號函
    明令公告列為禁藥管理，又政府屢以電子或平面媒體強力宣
    導甲基安非他命係為毒品，施用毒品行為乃觸犯法律之事，
    則該類毒品不得為人體施用且禁止作為藥物本屬一般公眾所
    週知之事，是被告明知甲基安非他命係毒品並為禁藥之事實
    ，應可認定。核被告轉讓甲基安非他命之犯行，係犯藥事法
    第83條第1 項之轉讓禁藥罪。被告持有甲基安非他命之低度
    行為，為轉讓之高度行為吸收，不另論罪。又甲基安非他命
    雖同屬毒品危害防制條例第2 條第2 項第2 款所定之第二級
    毒品，被告轉讓甲基安非他命之行為同時合於該條例第8 條
    第2 項轉讓第二級毒品罪之處罰規定；然藥事法第83條第1
    項規定之「明知為偽藥或禁藥，而轉販賣、供應、調劑、運
    送、寄藏、牙保、轉讓或意圖販賣而陳列者，處7 年以下有
    期徒刑，得併科新台幣5 百萬元以下罰金。」條文，係於93
    年4 月21日修正公布，同年月23日施行，其法定刑較毒品危
    害防制條例第8 條第2 項所定之法定刑「6 月以上5 年以下
    有期徒刑得併科新台幣70萬元以下罰金」為重；又毒品之範
    圍尚包括影響精神物質與其製品，藥事之管理非僅止於藥品
    之管理，毒品未必係經公告之禁藥，禁藥亦非必為毒品，毒
    品危害防制條例與藥事法2 者，並無必然之特別法與普通法
    關係，故除有轉讓之第二級毒品達毒品危害防制條例第8 條
    第6 項之一定數量，經依法加重之法定刑較藥事法第83條第
    1 項之法定刑為重之情形外，因藥事法第83條第1 項為後法
    ，且為重法，應優先適用藥事法處罰，而被告轉讓安非他命
    行為時復係上述藥事法修正後所為，自應適用修正後及現行
    之藥事法處斷（台灣高等法院暨所屬地方法院94年11月25日
    法律座談會刑事類提案第8 號決議，及最高法院95年度台上
    字第1325號判決意旨參照）。公訴人認被告所為係犯毒品危
    害防制條例第8 條第2 項之轉讓第二級毒品安非他命罪名云
    云，容有誤會，然社會基本事實同一，起訴法條應予變更。
    又雖毒品危害防制條例第8 條第6 項規定：「轉讓毒品達一
    定數量者，加重其刑至2 分之1 ，其標準由行政院定之」，
    依轉讓持有毒品加重其刑之數量標準第2 條規定：「轉讓、
    持有毒品達一定數量者，加重其刑至2 分之1 ，其標準如下
    ：二、第二級毒品：淨重10公克以上。……前項所稱淨重，
    指除去包裝後之毒品重量」。本件被告轉讓證人甲○○之甲
    基安非他命，僅係1 次施用，衡諸一般施用毒品者，當無1
    次施用達10公克以上甲基安非他命之情，復無證據證明被告
    轉讓證人甲○○之甲基安非他命數量逾淨重10公克，自毋庸
    加重其刑。又被告前曾於93年間因違反毒品危害防制條例案
    件，經本院以93年度桃簡字第1130號判決判處有期徒刑5 月
    確定，於94年1 月18日入監執行，於94年6 月17日縮刑期滿
    執行完畢，有台灣桃園地方法院檢察署刑案資料查註紀錄表
    、台灣高等法院被告全國前案紀錄表各1 份在卷可稽，其於
    有期徒刑執行完畢5 年以內，故意再犯本件有期徒刑以上之
    罪，為累犯，應依刑法第47條第1 項加重其刑。爰審酌被告
    除本身施用毒品，戕害自己身心外，竟恣意轉讓甲基安非他
    命與他人，並審酌其犯罪之動機，犯後否認犯行、轉讓甲基
    安非他命之重量非多及素行等一切情狀，量處如主文所示之
    刑。按依法應沒收之物，除法律有特別規定者外，以與本件
    犯罪有直接關係者，始得於本件諭知沒收（最高法院97年度
    台上字第1486號判決意旨參照），查扣案如附表所示之物，
    均無證據證明與本案有關（又本件被告係於本身施用後再轉
    讓證人甲○○施用1 次，則扣案甲基安非他命部分，自亦與
    被告本件犯行無涉，且該扣案甲基安非他命亦經本院以97年
    度審訴字第1496號判決就被告施用第二級毒品犯行內予以諭
    知沒收銷燬），爰均不宣告沒收。
貳、無罪部分：
一、公訴意旨略以：被告丙○○明知安非他命係屬毒品危害防制
    條例所列之第二級毒品，不得非法轉讓，竟基於轉讓第二級
    毒品安非他命之犯意，而為下列行為：（一）於97年4 月間
    ，在桃園縣八德市○○路842 號前，轉讓第二級毒品安非他
    命1 小包予甲○○。（二）於97年4 月間，在桃園縣八德市
    ○○路之水上樂園前，轉讓第二級毒品安非他命1 小包予甲
    ○○。（三）於97年4 月間，在桃園縣中壢市元智大學前，
    轉讓第二級毒品安非他命1 小包予甲○○。（四）於97年4
    月間，在桃園縣八德市○○路31號前，轉讓第二級毒品安非
    他命1 小包予甲○○，因認被告涉犯毒品危害防制條例第8
    條第2 項轉讓第二級毒品罪嫌云云。
二、按犯罪事實應依證據認定之，無證據不得認定犯罪事實；次
    按不能證明被告犯罪，應諭知無罪之判決，刑事訴訟法第15
    4 條第2 項、第301 條第1 項分別定有明文。又刑事訴訟法
    上所謂認定犯罪事實之證據，係指足以認定被告確有犯罪行
    為之積極證據而言，如未能發現有相當證據或證據不足以證
    明，自不能以推測或擬制之方法以為裁判基礎，而認定不利
    於被告之事實，需依積極證據，苟積極證據不足為不利被告
    之認定時，即應為有利於被告之認定，更不必有何有利之證
    據；所謂「積極證據足以為不利被告事實之認定」，係指據
    為訴訟上證明之全盤證據資料，在客觀上已達於通常一般之
    人均不致於有所懷疑、而得確信被告確曾犯罪之程度；若未
    達到此一程度，而有合理之懷疑存在時，即無從為有罪之確
    信。而訴訟上所得之全盤證據資料，固不以直接證據為限，
    間接證據亦應包含在內，惟採用間接證據時，必其所成立之
    證據，在直接關係上，雖僅足以證明他項事實，而由此他項
    事實，本於事理之作用足以證明待證事實者，方為合法，若
    憑空之推想，並非得採為證據資料之間接證據，最高法院29
    年上字第3105號、40年台上字第89號、30年上字第816 號及
    32年上字第67號、76年台上字第4986號判例均分別明揭斯旨
    ，足資參酌。又犯施用毒品罪者，供出毒品來源，因而破獲
    者，得減輕其刑，此觀之毒品危害防制條例第17條所定意旨
    自明。故為防範其為圖減輕刑責而就毒品來源為不實之陳述
    ，自須以補強證據擔保施用毒品者供述之真實性，始得作為
    判斷之依據。又所謂之補強證據，雖不以證明全部犯罪事實
    為必要，惟仍須因補強證據與該施用毒品者之供述相互利用
    ，足以使其關於毒品來源之對象及原因所陳述之事實獲得確
    信者，始足以當之（最高法院96年度台上字第6842號判決意
    旨參照）。
三、訊據被告堅決否認有轉讓第二級毒品安非他命犯行，辯稱：
    伊沒有在公訴人所指上揭時、地，轉讓安非他命與證人甲○
    ○等語。公訴人認被告涉有上開轉讓第二級毒品之犯行，無
    非係以證人甲○○之證述、證人甲○○之尿液檢驗報告、扣
    案如附表所示之物及卷附內政部警政署刑事警察局鑑驗通知
    書為主要論據。經查：
（一）證人甲○○固於警詢時證稱：伊知道被告有攜帶毒品，是
      因為伊開車載被告，被告都會從攜帶的袋子內，拿1 包安
      非他命給伊施用；伊總共載被告5 次，被告都會無償給1
      包安非他命做為代價；第1 次約是1 個月前，被告叫伊載
      其回桃園縣八德市○○路住處，載到其住處後，被告就從
      袋子內拿出1 包安非他命給伊，叫伊拿回去不用錢；第2
      次是在第1 次載被告的1 星期後，伊從桃園縣桃園市○○
      ○路舊來來百貨前載被告至桃園縣八德市○○路之水上樂
      園後，被告就下車叫伊回去，又無償拿1 包安非他命給伊
      ；第3 次是從內壢元智大學前，載被告和其女友至被告住
      處，被告也是無償拿1 包安非他命給伊；第4 次是到被告
      住處載被告至桃園縣八德市○○路伊鄰居家，被告也是無
      償拿1 包安非他命給伊；第5 次就是被告警方遭查獲這次
      ；伊所施用的安非他命都是被告無償提供給伊施用的云云
      （見偵查卷第第32、33頁）。然證人甲○○於檢察官訊問
      時則稱：被告曾經給伊4 包安非他命，就是伊載被告到指
      定地點，伊要離開，所以被告就拿1 個袋子，倒1 點安非
      他命給伊云云（見偵查卷第126 、127 頁）。綜觀證人甲
      ○○前後指證被告轉讓安非他命之次數及方式，就次數乙
      節，證人甲○○於警詢中稱：總共載被告5 次，被告都會
      無償給1 包安非他命做為代價云云，則應指稱被告共轉讓
      5 包安非他命；惟其於檢察官訊問時則稱：被告曾經給伊
      4 包安非他命云云，已非一致；就方式乙節，證人甲○○
      於警詢中稱：抵達目的地後被告無償拿1 包安非他命給伊
      云云；於檢察官訊問時則稱：到目的地後，被告就拿1 個
      袋子，倒1 點安非他命給伊云云，前後並非一致，自有明
      顯瑕疵。況證人甲○○上開所述被告轉讓安非他命情節，
      均係所謂開車搭載被告至指定地點後，其要離開時由被告
      所交付，顯與被告前揭經本院論罪科刑之轉讓毒品方式不
      同，則被告是否確有證人甲○○所證上開轉讓安非他命行
      為，亦非無疑。另證人甲○○所稱被告轉讓安非他命之時
      間、重量均屬不明確，而所稱轉讓之物品亦未扣案，未經
      鑑定，亦無其他可資證據足資查明，即難逕為不利被告之
      認定。再者，證人甲○○所供毒品來源，有可能因而獲邀
      減輕其刑之寬典，本即應有足以令人確信其陳述為真實之
      補強證據，查證人甲○○上開所證已有前述瑕疵，復查無
      其他補強證據可證明其之陳述係與事實相符，不得採為不
      利被告認定之證據。
（二）又證人甲○○於97年5 月2 日晚間7 時許為警採尿送驗結
      果，安非他命、甲基安非他命均呈陽性反應，惟安非他命
      經口服投與後，約百分之70於20小時內自尿中排出，約百
      分之90於96小時內自尿中排出，最長可能不會超過4 日，
      有行政院衛生署藥物食品檢驗局81藥檢壹字第001156號函
      可憑，故證人甲○○上開尿液檢驗報告，充其量僅能證明
      證人甲○○於案發採尿回溯96小時內某時有施用安非他命
      類毒品之行為，而得佐證被告有前揭經本院論罪科行犯行
      ，是無從佐證被告有公訴人所指上開轉讓安非他命犯行。
（三）扣案海洛因、愷他命、大麻、咖啡色置物包、行動電話（
      含SIM 卡）、易付卡及現金等物，與公訴意旨所指被告轉
      讓安非他命之構成要件事實並無關聯性，且扣案甲基安非
      他命、電子磅秤、分裝袋等物，僅係一般供施用該毒品之
      用，而被告本身亦染有施用甲基安非他命惡習，則被告為
      自己施用而持有扣案甲基安非他命，自有相當可能，且該
      扣案甲基安非他命亦經本院以97年度審訴字第1496號判決
      就被告施用第二級毒品犯行內予以諭知沒收銷燬，是扣案
      物均不足證明被告有公訴人此部分所指轉讓安非他命予證
      人甲○○之行為。
四、按檢察官就被告犯罪事實，應負舉證責任，並指出證明之方
    法，刑事訴訟法第161 條第1 項定有明文。因此，檢察官對
    於起訴之犯罪事實，應負提出證據及說服之實質舉證責任。
    倘其所提出之證據，不足為被告有罪之積極證明，或其闡明
    之證明方法，無從說服法官以形成被告有罪之心證，基於無
    罪推定之原則，自應為被告無罪判決之諭知，有最高法院92
    年台上字第128 號判例意旨可參。綜上，本件公訴人所舉前
    開事證，均尚未達於通常一般之人均不致有所懷疑，得確信
    其為真實之程度，而有合理性懷疑之存在，本院無從形成有
    罪之確信，此外，復查無其他確切之積極證據足以證明被告
    有公訴人所指此部分轉讓第二級毒品犯行，是被告此部分之
    犯罪應屬不能證明，即應為被告無罪之諭知。
據上論斷，應依刑事訴訟法第299 條第1 項前段、第300 條、第
301 條第1 項，藥事法第83條第1 項，刑法第11條前段、第47條
第1 項，判決如主文。
本案經檢察官陳仁傑到庭執行職務。
中    華    民    國    98    年    3     月    31    日
                  刑事第一庭審判長法  官  曾淑華
                                  法  官  顧正德
                                  法  官  鄭吉雄
以上正本證明與原本無異。
如不服本判決，應於判決送達後10日內向本院提出上訴狀（應附
繕本），其未敘述上訴理由者，應於上訴期間屆滿後20日內補提
理由書狀於本院，上訴於臺灣高等法院。
                                  書記官  劉宗源
中    華    民    國    98    年    3     月    31    日
附表：
┌──┬────────┬─────────┬─────┐
│編號│    物品名稱    │  數量            │  備註    │
├──┼────────┼─────────┼─────┤
│ 1  │第一級毒品海洛因│合計毛重共12.57 公│與本案無關│
│    │7 包            │克                │          │
├──┼────────┼─────────┼─────┤
│ 2  │第二級毒品甲基安│合計毛重共11.11 公│與本案無關│
│    │非他命5 包      │克                │          │
├──┼────────┼─────────┼─────┤
│ 3  │第三級毒品愷他命│毛重0.47公克      │與本案無關│
│    │1 包            │                  │          │
├──┼────────┼─────────┼─────┤
│ 4  │第二級毒品大麻1 │毛重0.68公克      │與本案無關│
│    │包              │                  │          │
├──┼────────┼─────────┼─────┤
│ 5  │吸食器3 組      │                  │與本案無關│
├──┼────────┼─────────┼─────┤
│ 6  │電子磅秤1 台    │                  │與本案無關│
├──┼────────┼─────────┼─────┤
│ 7  │分裝袋189 個    │                  │與本案無關│
├──┼────────┼─────────┼─────┤
│ 8  │新台幣98,200元  │                  │與本案無關│
├──┼────────┼─────────┼─────┤
│ 9  │咖啡色置物包1 個│                  │與本案無關│
├──┼────────┼─────────┼─────┤
│ 10 │行動電話3 支    │                  │與本案無關│
│    │（含SIM卡）     │                  │          │
├──┼────────┼─────────┼─────┤
│ 11 │易付卡1 張      │                  │與本案無關│
└──┴────────┴─────────┴─────┘
附錄法條：
藥事法第83條第1 項
明知為偽藥或禁藥，而販賣、供應、調劑、運送、寄藏、牙保、
轉讓或意圖販賣而陳列者，處7 年以下有期徒刑，得併科新臺幣
5 百萬元以下罰金。


司法院資訊處製作；財團法人民間司法改革基金會備份。
